pt-PT: Artes e lazer > Passatempos e artes criativas > Instrumentos musicais > Percussão > Percussão acústica > Baterias acústicas: Bongos; Cajons; Congas; Tambores de estrutura; Darkubas; Tablas; Tambores falantes
ko: 아트/엔터테인먼트 > 취미/예술 > 악기 > 퍼커션 > 손 타악기 > 핸드 드럼: 봉고; 카혼; 콩가 드럼; 틀북; 고블렛 드럼; 타블라; 토킹 드럼
fr: Arts et loisirs > Loisirs et arts créatifs > Instruments de musique > Percussions > Percussions à main > Tambours à main: Bongos; Cajóns; Congas; Tambours sur cadre; Darboukas; Tablas; Tamas
hu: Művészet és szórakoztatás > Hobbik és kreatív művészet > Hangszerek > Ütőhangszerek > Kézi ütőhangszerek > Kézi dobok: Bongók; Cajón; Kongák; Keretdobok; Serlegdobok; Tablák; Beszélő dobok
vi: Nghệ thuật và giải trí > Sở thích và nghệ thuật sáng tạo > Nhạc cụ > Bộ gõ > Bộ nhạc gõ đánh tay > Trống đánh tay: Trống bongo; Trống cajon; Trống conga; Trống frame; Trống goblet; Trống tabla; Trống truyền thông tin
nb: Kunst og underholdning > Hobby og kreativitet > Musikkinstrumenter > Perkusjon > Håndperkusjon > Håndtrommer: Bongotrommer; Cajoner; Congas; Rammetrommer; Begertrommer; Tablas; Snakkende trommer
ro-RO: Artă și divertisment > Hobby-uri și artă > Instrumente muzicale > Percuție > Percuție manuală > Tobe de mână: Bongo; Cajon; Conga; Tobe cadru; Tobe goblet; Tabla; Tobe vorbitoare
de: Kunst & Unterhaltung > Hobby & Kunst > Musikinstrumente > Schlagbohren > Handperkussionsinstrumente > Handtrommeln: Bongos; Cajons; Congas; Rahmentrommeln; Beckentrommeln; Tablas; Sprechtrommeln
hr-HR: Umjetnost i zabava > Hobiji i kreativne umjetnosti > Glazbala > Udaraljke > Ručne udaraljke > Ručni bubnjevi: Bongosi; Cajon bubnjevi; Konge; Bubanj s okvirom; Bubnjevi u obliku pehara; Tablasi; Govoreći bubnjevi
sk-SK: Umenie a zábava > Záľuby a tvorivé dielne > Hudobné nástroje > Perkusie > Ručné perkusie > Ručné bubny: Bongo; Cajóny; Conga; Rámové bubny; Darbuka; Tabla; Hovoriace bubny
ja: 芸術・エンターテイメント > 趣味・コレクション > 楽器 > パーカッション > ハンドパーカッション > ハンドドラム: ボンゴ; カホン; コンガ; フレームドラム; ゴブレットドラム; タブラ; トーキングドラム
lt-LT: Menai ir pramogos > Hobiai ir menai > Muzikos instrumentai > Mušamieji > Rankiniai mušamieji instrumentai > Rankiniai būgnai: Bongai; Kachonai; Kongos; Rėminiai būgnai; Tauriniai būgnai; Tablos; Kalbantys būgnai
sl-SI: Kultura in zabava > Hobiji in ustvarjalne umetnosti > Glasbila > Tolkala > Ročna tolkala > Ročni bobni: Bongi; Cajoni; Konga bobni; Okvirni bobni; Tarabuke; Tabla bobni; Govoreči bobni
sv: Konst och underhållning > Hobby och skapande > Musikinstrument > Slagverk > Handhållna slaginstrument > Handtrummor: Bongos; Cajoner; Congas; Ramtrummor; Bägarformade trummor; Tablas; Talande trummor
bg-BG: Изкуства и развлечения > Хобита и творчески изкуства > Музикални инструменти > Перкусии > Ръчни перкусии > Ръчни барабани: Бонгоси; Кахони; Конги; Рамкови барабани; Тарамбуки; Барабан Табла; Говорещи барабани
es: Arte y ocio > Hobbies y artes creativas > Instrumentos musicales > Instrumentos de percusión > Percusión de mano > Tambores de mano: Bongos; Cajones; Congas; Tambores de marco; Tambores de copa; Tablas; Tambores parlantes
nl: Kunst en entertainment > Hobby's en creatieve vaardigheden > Muziekinstrumenten > Percussie > Handpercussie-instrumenten > Handtrommels: Bongo's; Cajóns; Conga's; Raamtrommels; Vaastrommels; Tabla's; Sprekende trommels
pt-BR: Artes e entretenimento > Hobbies e artes > Instrumentos musicais > Percussão > Instrumentos de percussão de mão > Tambores de mão: Bongôs; Cajóns; Congas; Tamborins; Djembês; Tablas; Tambor falante
tr: Sanat ve Eğlence > Hobiler ve Sanatsal Çalışmalar > Müzik Aletleri > Perküsyon > El Perküsyonu > El Davulları: Bongolar; Kajonlar; Kongalar; Bendirler; Darbukalar; Tablalar; Konuşan Davullar
th: ศิลปะและความบันเทิง > งานอดิเรกและศิลปะสร้างสรรค์ > เครื่องดนตรี > การเจาะแบบกระแทก > เครื่องเคาะจังหวะด้วยมือ > กลองมือ: บองโก; แคจอน; คองกา; กลองเฟรม; กลองกอบเบลด; ทาบลา; กลองทอคกิ้ง
ru: Искусство и развлечения > Хобби и творчество > Музыкальные инструменты > Ударные инструменты > Ручная перкуссия > Ручные барабаны: Бонго; Кахоны; Конги; Бубны; Кубкообразные барабаны; Табла; Говорящие барабаны
zh-TW: 藝術/娛樂 > 嗜好和創作藝術 > 樂器 > 打擊樂器 > 手擊樂器 > 手擊鼓: 邦哥鼓; 木箱鼓; 康加鼓; 框鼓; 高腳杯鼓; 塔布拉鼓; 說話鼓
en: Arts & Entertainment > Hobbies & Creative Arts > Musical Instruments > Percussion > Hand Percussion > Hand Drums: Bongos; Cajons; Congas; Frame Drums; Goblet Drums; Tablas; Talking Drums
cs: Umění a zábava > Hobby, hudba a výtvarné umění > Hudební nástroje > Bicí nástroje > Ruční perkuse > Ruční bubínky: Bonga; Cajony; Conga; Rámové bubny; Doumbeky a djembe; Tabla; Tamy (mluvící bubny)
fi: Taide ja viihde > Harrastukset ja taiteet > Soittimet > Perkussiot > Käsiperkussiot > Käsirummut: Bongorummut; Cajonit; Congarummut; Kehysrummut; Darbukat; Tablat; Tamat
zh-CN: 艺术与娱乐 > 爱好/艺术创作 > 乐器 > 打击乐器 > 手动打击乐器 > 手鼓: 小手鼓; 木箱鼓; 康加鼓; 框鼓; 杯鼓; 塔布拉鼓; 讯息鼓
el: Τέχνες & Ψυχαγωγία > Χόμπι & Δημιουργικές Τέχνες > Μουσικά όργανα > Κρουστά όργανα > Κρουστά χειρός > Τύμπανα χειρός: Bongos (Μπόνγκος); Cajons (Καχόν); Κόνγκα; Frame Drums (Τύμπανα με πλαίσιο); Goblet Drums; Tablas; Ομιλούντα τύμπανα
it: Arte e svago > Hobby e arti creative > Strumenti musicali > A percussione > Percussioni a mano > Tamburi manuali: Bonghi; Cajón; Conga; Tamburi a cornice; Tamburi a calice; Tabla; Tamburi parlanti
da: Kunst og underholdning > Hobby og håndarbejde > Musikinstrumenter > Perkussion > Håndpercussion > Håndtrommer: Bongotrommer; Cajoner; Congaer; Rammetromme; Goblet-tromme; Tabla-trommer; Talende trommer
pl: Sztuka i rozrywka > Hobby i sztuki piękne > Instrumenty muzyczne > Perkusja > Ręczne instrumenty perkusyjne > Bębny ręczne: Bongosy; Kachony; Kongi; Bębny obręczowe; Bębny kielichowe; Table; Bębny gadające